臺灣臺北地方法院刑事判決　　　　　　　　　　　　　九十一年度易字第四三三號
　　公　訴　人　臺灣臺北地方法院檢察署檢察官
　　被　　　告　丁○○
右列被告因傷害案件，經檢察官聲請簡易判決（九十年度偵字第一七二四０號及九十
年度偵字第二四九０八號），本院認不宜以簡易判決處刑並適用通常程序審判，判決
如左：
    主      文
丁○○傷害人之身體，處拘役肆拾日，如易科罰金，以參佰元折算壹日。
    事      實
一、丁○○與陳杏真係夫妻，二人有家庭暴力防制法第三條第一款之家庭成員關係，
    於九十年八月八日下午三時許，在台北市○○區○○路三段七四巷二六號住處，
    因陳杏真在同住處三樓幫小孩洗澡，故未應門，且對於丁○○任何言語均不予理
    會，致丁○○惱怒，加以二人感情已有不睦，丁○○乃起傷害之犯意，於陳杏真
    在一樓廚房準備販賣夜市用食物時，先自陳杏真後方以拳頭揮擊陳杏真頭部，再
    以腳踢方式踢陳杏真右大腿，致陳杏真受有頭部後枕部挫傷，及右大腿四乘三公
    分挫傷等傷害。
二、案經陳杏真訴由臺北市政府警察局松山分局報告臺灣士林地方法院檢察署檢察官
    偵查起訴。
    理      由
一、訊據被告丁○○矢口否認右揭傷害犯行，辯稱：伊並未傷害陳杏真，當時陳杏真
    拿鐵盆要砸伊，伊記得把她撥開，伊並沒有傷害陳杏真云云，惟查：
（一）右揭犯罪事實業據告訴人乙○○指訴甚詳，並有台安醫院家庭暴力事件驗傷診
      斷書一紙附卷可稽。次查，被告於偵查中自承：當時告訴人冷言冷語對伊說話
      ，事先對伊的問話也不理不睬等語（見偵查卷九十年九月二十一日詢問筆錄）
      ；「他和我長時間冷戰，當天我要進房間之後要趕到公司，他把房門鎖著，我
      在外面等到他開門，.... 」，核與告訴人指陳情節相符；再參以證人甲○（
      被告之母）於本院審理中證述當時伊係在聽到吵架聲才過去等語，足認被告與
      告訴人於案發當日確曾發生爭吵，是告訴人指陳被告因其未回應發生爭吵，致
      惱羞成怒揮拳及以腳踢之方式毆打其人，應屬非虛。被告所辯，顯屬卸責之詞
      ，不足採信。
（二）至台安醫院九十年十月十九日（９０）醫發字第４０２號函覆曾就告訴人傷勢
      所為之說明「（一）右大腿挫傷的部分為輕微，可能係純拉扯所致，如果是被
      打擊，無理由棄頭部或胸部而只去打擊大腿（二）頭部後枕部是病人主訴受傷
      的部位，但並無紅腫，因此就算真的被打擊，也是非常輕微」，經查，告訴人
      頭部之傷害係告訴人背對被告時被告自後擊打所致，另告訴人右大腿之傷勢係
      被告以腳踹方式為之，是前開函文就右大腿挫傷部分鑑定為「可能是純拉扯所
      致，如果是被打擊，無理由棄頭部或胸部而只去打擊大腿」之意見，未就本件
      係以腳踢方式加以考量；另證人甲○於本院詢問時證稱告訴人之傷可能是搶刀
      搶來搶去自己受傷云云，顯均係推測之詞，均難援引為有利於被告之認定，告
      訴人右大腿之傷害係因被毆打所致，仍可認定。本件事證明確，被告犯行，足
      堪認定。
二、核被告所為，係犯刑法第二百七十七條第一項之傷害罪。爰審酌被告之品行、犯
    罪之動機、目的、手段、被害人所受傷害程度及被告犯罪後之飾詞狡辯，且未與
    告訴人達成和解等一切情狀，量處如主文所示之刑，並諭知易科罰金之折算標準
    。
據上論斷，應依刑事訴訟法第二百九十九條第一項前段，刑法第二百七十七條第一項
、第四十一條第一項前段，罰金罰緩提高標準條例第一條前段、第二條，判決如主文
。
本案經檢察官丙○○到庭執行職務。
中     華     民     國      九十一     年      七      月      十      日
                                    臺灣臺北地方法院刑事第三庭
                                        法  官  吳  淑  惠
右正本證明與原本無異。
如不服本判決，應於判決送達後十日內向本院提出上訴狀(應抄附繕本)。告訴人或被
害人如對於本判決不服者，應具備理由請求檢察官上訴，其上訴期間之計算係以檢察
官收受判決正本之日期為準。
                                        書記官  林  淑  卿
中     華     民     國      九十一     年      七      月      十      日
附錄本案論罪科刑法條全文
刑法第二百七十七條第一項：傷害人之身體或健康者，處三年以下有期徒刑、拘役或
                          一仟元以下罰金。
